【裁判字號】    99,訴,980
【裁判日期】    991224
【裁判案由】    毒品危害防制條例
【裁判全文】
臺灣基隆地方法院刑事判決              99年度訴字第980 號
公  訴  人  臺灣基隆地方法院檢察署檢察官
被      告  王憲男
上列被告因違反毒品危害防制條例案件，經檢察官提起公訴（99
年度撤緩毒偵字第21號），嗣被告於本院準備程序就被訴事實為
有罪之陳述，經受命法官告知被告簡式審判程序意旨，並聽取檢
察官、被告之意見後，本院合議庭裁定由受命法官獨任依簡式審
判程序審理、判決如下：
    主  文
王憲男施用第一級毒品，累犯，處有期徒刑捌月。
    事  實
一、王憲男前因初犯施用毒品案件，經觀察、勒戒後，認無繼續
    施用毒品之傾向，於民國94年8 月23日經釋放出所，並由本
    院於94年8 月22日，以94年度毒偵緝字第106 號為不起訴處
    分確定。其又於上述觀察勒戒執行完畢經釋放出所以後之五
    年以內，再犯施用毒品案件（二犯施用毒品案件），由臺灣
    基隆地方法院檢察署檢察官提起公訴，經本院於96年8月29
    日，以96年度訴字第554號判決有期徒刑8月，減為有期徒刑
    4月確定，於96年11月21日發監執行，並於97年3月20日縮刑
    期滿，於翌（21日）日執行完畢出監。其再分別因(甲)犯竊盜
    案件，經臺灣板橋地方法院於97年11月26日，以97年度簡字
    第9795號判決有期徒刑3 月確定；(乙)三犯施用毒品案件，由
    臺灣基隆地方法院檢察署檢察官提起公訴，經臺灣板橋地方
    法院於98年2 月23日，以97年度訴字第5400號判決有期徒刑
    8月確定，其所犯上開(甲)(乙)二案，嗣經臺灣板橋地方法院98
    年度聲字第1727號裁定合併定應執行刑為有期徒刑10月確定
    ，於98年3月23日發監執行、99年1月22日縮刑期滿，於翌（
    23日）日執行完畢出監【已構成累犯】。其繼復四犯施用毒
    品案件，經臺灣基隆地方法院檢察署檢察官偵查結果，則認
    「所犯核屬刑事訴訟法第二百五十三條之一第一項所列案件
    ，尤以自願參加毒品減害計畫俾期戒絕毒癮」，並於99年4
    月22日，以99年度毒偵字第459 號為附條件之緩起訴處分確
    定，且上開緩起訴處分之猶豫期間自99年5 月18日起，迄未
    屆滿，惟其於上開緩起訴處分之猶豫期間內，復因第五犯、
    第六犯之施用第一級毒品案件，各經本院以99年度訴字第58
    6號判處有期徒刑7月、7月，應執行有期徒刑1年，及本院以
    99年度訴字第797號判處有期徒7月均確定，因而致上開第四
    犯施用毒品案件之緩起訴處分被撤銷，並經臺灣基隆地方法
    院檢察署檢察官以99年度撤緩毒偵字第21號提起公訴即為本
    案。
二、詎王憲男仍不知戒絕毒癮，明知海洛因業經公告列為毒品危
    害防制條例第2條第2項第1 款之第一級毒品，不得非法持有
    、施用，仍未戒除施用毒品之習性，於上開觀察、勒戒釋放
    後5 年內，再犯上開施用毒品案件，經各法院判處如上徒刑
    之執行完畢，仍基於施用第一級毒品海洛因之犯意，於99年
    2月7日下午3 時許，在臺北縣貢寮鄉○○路83號住處，以第
    一級毒品海洛因粉末摻入菸草內點燃吸煙方式，施用第一級
    毒品海洛因1 次。嗣因其係上開毒品列管人口，經警通知其
    於99年2月8日19時21分許，前往臺北縣政府警察局瑞芳分局
    澳底派出所接受採集尿液送驗，並經其同意後採集尿液送驗
    結果，其尿液中呈現第一級毒品嗎啡陽性反應，始悉上情。
三、案經臺北縣政府警察局瑞芳分局報請臺灣基隆地方法院檢察
    署檢察官偵查起訴。
    理  由
壹、程序方面
一、按除被告所犯為死刑、無期徒刑、最輕本刑為三年以上有期
    徒刑之罪或高等法院管轄第一審案件者外，於法院行準備程
    序進行中，被告先就被訴事實為有罪之陳述時，審判長得告
    知被告簡式審判程序之旨，並聽取當事人、代理人、辯護人
    及輔佐人之意見後，裁定進行簡式審判程序；且受命法官行
    準備程序，與法院或審判長有同一之權限；又簡式審判程序
    之證據調查，不受刑事訴訟法第159條第1項、第161條之2、
    第161條之3、第163條之1及第164條至第170條規定之限制，
    刑事訴訟法第273條之1第1項、第279條第2項前段、第273條
    之2分別定有明文。
二、查本件被告王憲男所犯為死刑、無期徒刑、最輕本刑為三年
    以上有期徒刑以外之罪，且非高等法院管轄第一審之案件，
    其於準備程序就前揭被訴事實為有罪之陳述，經受命法官告
    知簡式審判程序之旨，並聽取當事人之意見後，本院合議庭
    認無不得或不宜改依簡式審判程序進行之處，爰依刑事訴訟
    法第273 條之1第1項規定，裁定本件由受命法官獨任進行簡
    式審判程序。
貳、實體方面
一、上揭事實，業據被告王憲男於本院99年12月24日準備程序、
    審判程序時均坦承不諱，且被告上開為警所採取之尿液，送
    經台灣檢驗科技股份有限公司檢驗結果，其尿液中呈現毒品
    嗎啡類陽性反應，此有卷附之台灣檢驗科技股份有限公司99
    年3月9日濫用藥物尿液檢驗報告【結果：嗎啡呈陽性反應】
    、臺北縣政府警察局瑞芳分局偵辦毒品危害防制條例案件犯
    嫌尿液檢驗編號對照表、被告尿液檢體採集送驗紀錄表、台
    灣檢驗科技股份有限公司99年2 月26日濫用藥物尿液檢驗報
    告【結果：尿液透明無色，疑似非尿液檢體】等附卷可稽（
    見臺灣基隆地方法院檢察署99年度毒偵字第459號卷第6至7
    頁、第21至22頁）。綜上，被告自白與事實相符，足堪採信
    。又被告前因施用毒品案件，經本院裁定送觀察、勒戒後，
    認無繼續施用毒品之傾向，於94年8 月23日執行完畢釋放出
    所5 年內，再犯上開施用毒品案件，經各法院判處如上徒刑
    之執行完畢後，復施用上開第一級毒品之犯行等情，有臺灣
    高等法院被告前案紀錄表、臺灣基隆地方法院檢察署檢察官
    執行緩起訴處分命令通知書、同上署檢察官99年度毒偵字第
    459 號緩起訴處分書、臺灣高等法院檢察署99年度上職議字
    第6826號處分書、被告提示簡表、刑案資料查註紀錄表、全
    國施用毒品案件紀錄表、受觀察勒戒人毒品及前科紀錄簡列
    表、公訴蒞庭簡表、矯正簡表、同上署檢察官99年度毒偵字
    第1126號、第1193號起訴書各1 件（見臺灣基隆地方法院檢
    察署99年度緩字第426號卷第1至14頁、第17至19頁），與其
    99年度緩護字第15號卷內之檢附上開99年度毒偵字第459 號
    緩起訴處分書及其緩起訴履行義務勞務個案基本資料、受保
    護管束人尿液檢體監管紀錄表、執行保護管束情況約談報告
    表，及其99年度撤緩毒偵字第21號卷第1至6頁之99年度撤緩
    字第60號撤銷緩起訴處分書、全國刑案資料查註表、99年度
    撤緩毒偵字第21號起訴書各1件，並有趕|99年度訴字第797
    號、99年度訴字第586號刑事判決書各1件在卷可徵。綜上，
    本案事證明確，被告於觀察勒戒執行完畢後之5 年內，再次
    施用第一級毒品之犯行，洵堪認定。
二、查海洛因係毒品危害防制條例第2 條第2 項第1 款所明定之
    第一級毒品，不得持有、施用。(一)核被告王憲男所為，係犯
    毒品危害防制條例第10條第1 項之施用第一級毒品罪。(二)其
    施用第一級毒品前之持有毒品之低度行為，應為施用之高度
    行為所吸收，不另論罪。(三)又被告上開犯罪事實之前科紀錄
    ，有卷附臺灣高等法院被告前案紀錄表與臺灣基隆地方法院
    檢察署刑案資料查註紀錄表各1 份在卷可稽，是本件被告上
    開受有期徒刑執行完畢，於5 年以內再故意犯本件有期徒刑
    以上之罪，為累犯，應依刑法第47條第1 項規定，論以累犯
    ，並加重其刑。(四)玆審酌被告曾因施用毒品案件，經上開觀
    察、勒戒釋放出所後，5 年內再犯本件上揭施用第一級毒品
    罪行，足見戒毒意志不堅，毒癮非淺，未能體悟施用毒品對
    自己、家人造成之傷害及社會之負擔，自屬可議，惟念其犯
    後坦承犯行，犯後態度良好，並有悔改決心，且施用毒品乃
    自戕行為，未對他人造成危害，及其施用次數、時間等一切
    情狀，爰量處如主文所示之刑，以鼓勵有戒毒決心之被告，
    及時醒悟戒絕毒癮，並重新過著有意義的人生。
據上論斷，應依刑事訴訟法第273條之1第1項、第284條之1、第2
99條第1項前段，毒品危害防制條例第10條第1項，刑法第11條前
段、第47條第1項，判決如主文。
本案經檢察官翁春鈴到庭執行職務。
中    華    民    國    99    年  12    月      24    日
                    刑事第四庭法  官  施添寶
以上正本證明與原本無異。
如不服本判決應於收受本判決後10日內向本院提出上訴書狀，並
應敘述具體理由，如未敘述上訴理由者，應於上訴期間屆滿後20
日內補提理由書狀於本院（均須按他造當事人之人數附繕本）「
切勿逕送上級法院」。告訴人或被害人如對於本判決不服者，應
具備理由請求檢察官上訴，其上訴期間之計算係以檢察官收受判
決正本之日期為準。
中    華    民    國    99    年    12    月    24    日
                              書記官  彭筠凱
附錄本案判決論罪科刑法條：
毒品危害防制條例第10條
施用第一級毒品者，處六月以上五年以下有期徒刑。
施用第二級毒品者，處三年以下有期徒刑。

司法院資訊處製作；財團法人民間司法改革基金會備份。
